臺灣彰化地方法院刑事判決　　　　　　　96年度訴字第2485號
公　訴　人　臺灣彰化地方法院檢察署檢察官
被　　　告　甲○○
　　　　　　　　　　號
上列被告因違反毒品危害防制條例案件，經檢察官提起公訴（96
年度毒偵字第4776號），本院依簡式審判程序審理，判決如下：
    主  文
甲○○施用第一級毒品，累犯，處有期徒刑捌月，扣案之注射針
筒貳支沒收；又施用第二級毒品，累犯，處有期徒刑肆月。應執
行有期徒刑拾壹月，扣案之注射針筒貳支沒收。
    犯罪事實
一、甲○○前於民國94年間因施用毒品案件，經本院以94年度訴
    字第1603號刑事判決判處有期徒刑9 月、8 月，並定應執行
    刑為有期徒刑1 年4 月確定，又因竊盜案件，經臺灣臺中地
    方法院以94年度易字第2152號刑事判決判處有期徒刑5 月，
    如易科罰金以銀元300 元折算1 日確定，上開2 案並經本院
    以95年度聲字第884 號裁定定應執行刑為有期徒刑1 年8 月
    確定，嗣入監接續執行，甫於96年7 月16日縮刑期滿執行完
    畢。又於91年間因施用毒品案件，經本院以91年度毒聲字第
    1573號裁定令入戒治處所施以強制戒治1 年，迄於92年7 月
    10日執行完畢釋放。詎仍不知悔改，明知海洛因、甲基安非
    他命業經公告列為毒品危害防制條例第2 條第2 項所列管之
    第1 、2 級毒品，不得非法持有、施用，竟基於施用第1 級
    毒品海洛因之犯意，於96年9 月15日下午3 時許，在彰化縣
    芬園鄉○○村○○路○ 段445 巷30號住處內，以將海洛因粉
    末摻水再以針筒注射之方式，施用第1 級毒品海洛因1 次；
    又另基於施用第2 級毒品甲基安非他命之犯意，於96年9 月
    17日上午10時許，在上開同一地址住處內，以將甲基安非他
    命晶體置於玻璃球上，下用火烤並吸食其霧化氣體之方式，
    施用第2 級毒品甲基安非他命1 次。嗣於同年9 月18日下午
    2 時10分許，為警持本院核發之搜索票執行搜索勤務時查獲
    ，並扣得注射針筒2 支，嗣經其同意採集其尿液送驗，結果
    呈嗎啡及甲基安非他命陽性反應，始查悉上情。
二、案經彰化縣警察局彰化分局報請臺灣彰化地方法院檢察署檢
    察官偵察起訴。
    理  由
一、本件被告所犯係死刑、無期徒刑、最輕本刑為3 年以上有期
    徒刑以外之罪，其於準備程序就前揭被訴事實為有罪之陳述
    ，經受命法官告知簡式審判程序之旨，並聽取其與公訴人之
    意見後，本院認無不得或不宜改依簡式審判程序進行之處，
    爰依刑事訴訟法第273 條之1 第1 項、第284 條之1 ，裁定
    本案由受命法官獨任進行簡式審判程序，合先敘明。
二、上揭犯罪事實，業經被告於警、偵訊及本院審理時（參見本
    院96年12月17日審判筆錄）坦承不諱，且其於96年9 月18日
    為警查獲時所採驗之尿液，經臺灣彰化地方法院檢察署委託
    警方送請詮昕科技股份有限公司檢驗結果，確呈嗎啡及甲基
    安非他命陽性反應，此有應受尿液採驗人尿液檢體採集送驗
    紀錄表及該公司96年10月1 日編號JＺ00000000000 號濫用藥
    物尿液檢驗報告各1 紙附卷可稽。參諸醫學臨床實驗及根據
    英國藥學會出版之文獻Clarke's Isolation and Identifi-
    cation of Drugs 乙書第293 頁載：海洛因經注射入人體後
    ，在體內迅速水解成6-Monoacety I morphine，再緩緩繼續
    水解成嗎啡，然後再循嗎啡之代謝方式排出，同書第431 頁
    至第432 頁並載有：嗎啡經注射入人體後，約50％以上於8
    小時內自尿中排出，至24小時排出約90％，但48小時後仍有
    微量可檢出等語。此外，按通常健康成人一次注射嗎啡15公
    絲，而以現行採用蟻醛酸試液及鉬鋑銨酸試液檢檢驗其尿液
    時，注射後8 小時內所排尿液易於檢出；8 小時至24小時，
    視其取尿時間及尿量多寡，可能檢出；至24小時以後所排之
    尿液，用上述方法已難檢出，亦據行政院衛生署藥物食品檢
    驗局73年11月30日（73）藥檢壹字第030221號函釋明確；又
    甲基安非他命經口服投與後，約70％於24小時內可自尿液中
    排出，又其尿液內含甲基安非他命成分之檢出，與投與甲基
    安非它命的量、個人體質、檢驗儀器之精密度有關，通常採
    尿化驗是否呈陽性反應，應以投與後24小時內所採者為宜，
    此亦有行政院衛生署藥物食品檢驗局（80）藥檢壹字第4529
    號函可查。是依上開說明，佐以被告前揭尿液檢驗報告及扣
    案注射針筒2 支，足徵被告前開施用第1 級毒品海洛因及第
    2 級毒品甲基安非他命之自白核與事實相符，堪可採為論罪
    科刑之依據。
三、另犯毒品危害防制條例第10條施用第1 、2 級毒品之罪者，
    檢察官應先聲請法院裁定將被告令送勒戒處所觀察、勒戒，
    經觀察、勒戒後，認無繼續施用毒品傾向者，應即釋放，並
    為不起訴之處分或不付審理之裁定；認有繼續施用毒品傾向
    者，應由檢察官聲請法院裁定令入戒治處所施以強制戒治，
    且經觀察、勒戒或強制戒治執行完畢釋放後，5 年內再犯第
    10條之罪，檢察官應依一般刑事訴訟程序予以起訴論罪科刑
    ，此觀諸毒品危害防制條例第20條第1 項、第2 項、第23條
    第2 項前段規定自明。經查，本件被告前因違反毒品危害防
    制條例案件，經本院以91年度毒聲字第1573號裁定令入戒治
    處所施以強制戒治1 年，迄於92年7 月10日執行完畢釋放之
    事實，有臺灣高等法院被告前案紀錄表、臺灣彰化地方法院
    檢察署刑案資料查註紀錄表各1 份附卷可參，其於前開執行
    完畢釋放後5 年內，復犯本件施用毒品罪，事證明確，應予
    依法論科。
四、查海洛因、甲基安非他命為毒品危害防制條例第2 條第2項
    所明定之第1 、2 級毒品，是核被告所為，係犯毒品危害防
    制條例第10條第1 項之施用第1 級毒品罪及同條第2 項之施
    用第2 級毒品罪。被告為施用毒品而持有第1 、2 級毒品，
    其持有之低度行為均應為施用之高度行為所吸收，均不另論
    罪。又其所犯上開2 罪，犯意各別，行為互殊，應予分論併
    罰。又被告前於94年間因施用毒品案件，經本院以94年度訴
    字第1603號刑事判決判處有期徒刑9 月、8 月，並定應執行
    刑為有期徒刑1 年4 月確定，又因竊盜案件，經臺灣臺中地
    方法院以94年度易字第2152號刑事判決判處有期徒刑5 月，
    如易科罰金以銀元300 元折算1 日確定，上開2 案並經本院
    以95年度聲字第884 號裁定定應執行刑為有期徒刑1 年8 月
    確定，嗣入監接續執行，甫於96年7 月16日縮刑期滿執行完
    畢等情，有臺灣高等法院被告前案紀錄表1 份在卷可按，其
    於有期徒刑執行完畢後5 年內，故意再犯本件最重本刑為有
    期徒刑以上之2 罪，為累犯，均應依刑法第47條第1 項之規
    定，加重其刑。爰審酌被告前有施用毒品之不良素行，歷經
    觀察、勒戒及戒治程序後，仍未能徹底戒絕毒品，顯見意志
    不堅，有失政府制定毒品危害防制條例之立法美意，本不宜
    寬貸，惟念其施用毒品乃自戕一己之身體健康，尚未害及他
    人，且犯後始終坦承犯行，暨其各僅施用1 次及其智識程度
    、生活狀況等一切情狀，分別量處如主文所示之刑，並定其
    應執行刑，以示懲戒。至扣案注射針筒2 支，係被告所有，
    供其於96年9 月15日交錯施打第1 級毒品海洛因所用之物，
    業據被告於本院審理時供承在卷（詳見本院96年12月17日審
    判筆錄），爰依刑法第38條第1 項第2 款之規定，併予宣告
    沒收。
據上論斷，應依刑事訴訟法第273 條之1 第1 項、第299 條第1
項前段，毒品危害防制條例第10條第1 項、第2 項，刑法第11條
前段、第47條第1 項、第51條第5 款、第38條第1 項第2 款，判
決如主文。
本案經檢察官蔡明達到庭執行職務。
中　　華　　民　　國　　96　　年　　12　　月　　28　　日
                  刑事第一庭    法      官  胡宜如
以上正本證明與原本無異。
如不服本判決，應於送達後10日內向本院提出上訴狀（須附繕本
）。
中　　華　　民　　國　　96　　年　　12　　月　　28　　日
                                書  記  官  蕭秀吉
附錄本案論罪科刑法條：
毒品危害防制條例第10條
施用第一級毒品者，處 6 月以上 5 年以下有期徒刑。
施用第二級毒品者，處 3 年以下有期徒刑。
